【裁判字號】    98,聲,239
【裁判日期】    980908
【裁判案由】    返還擔保金
【裁判全文】
臺灣苗栗地方法院民事裁定               98年度聲字第239號
聲  請  人    合作金庫商業銀行股份有限公司
法定代理人    丙○○
代  理  人    乙○○
相  對  人    大穎企業股份有限公司
                        號
                      統一編號.
法定代理人即  甲○○
臨時管理人
上列當事人間聲請返還擔保金事件，本院裁定如下：
    主    文
本院九十一年度存字第七六九號提存事件，聲請人所提存之新臺
幣貳拾萬元，准予返還。
    理    由
一、按訴訟終結後，供擔保人證明已定20日以上之期間，催告受
    擔保利益人行使權利而不行使者，法院應依供擔保人之聲請
    ，以裁定命返還提存物，民事訴訟法第104 條第1 項第3 款
    定有明文。另依同法第106 條，前開規定於其他依法令供訴
    訟上之擔保者準用之。
二、本件聲請意旨略以：聲請人（原為中國農民銀行股份有限公
    司，於民國95年5 月1 日與合作金庫商業銀行股份有限公司
    合併，合併後名稱為合作金庫商業銀行股份有限公司，概括
    承受其之權利義務）與相對人間清償借款事件，聲請人前遵
    本院91年度裁全字第1134號民事裁定，為擔保假扣押執行，
    曾提供新臺幣20萬元為擔保，經本院以91年度存字第769 號
    提存事件提存後，聲請本院91年度執全字第683 號假扣押強
    制執行（嗣部分併入本院88年度執全字第762 號事件辦理、
    部分併入本院88年度執全字第763 號事件辦理）。茲因聲請
    人業以97年度裁全聲字第13號民事裁定撤銷上開假扣押裁定
    ，並撤回假扣押執行程序，且經本院98年度聲字第142 號民
    事裁定，定20日以上期間催告受擔保利益人即相對人行使權
    利，惟相對人逾期而未行使權利，為此聲請返還擔保金等語
    。
三、聲請人前開主張，業據其提出本院91年度存字第769 號提存
    書、民事執行處96年10月11日苗院燉91執全民字第683 號通
    知、97年度裁全聲字第13號民事裁定暨確定證明書、98年度
    聲字第142 號民事裁定、民事庭98年7 月29日苗院燉民愛98
    聲142 字第21257 號通知、行政院金融監督管理委員會95年
    1 月19日金管銀(二)字第09585003780 號函（以上均影本）等
    件為證，並經本院依職權調閱上開卷宗核明屬實。次查相對
    人並未於所定期間內對聲請人提出損害賠償之請求，亦經本
    院依職權查明無訛，聲請人之聲請核與前揭規定相符，應予
    准許。
四、依民事訴訟法第95條，裁定如主文。
中    華    民    國    98    年    9     月    8     日
                  民事庭法  官  王萬金
以上正本係照原本作成。
如不服本裁定應於送達後10日內向本院提出抗告狀，並繳納抗告
費新臺幣1,000元。
                        書記官  劉碧雯
中    華    民    國    98    年    9     月    8     日


司法院資訊處製作；財團法人民間司法改革基金會備份。
